---
title: "Bridging STPIM-SKIM"
author: "Ayu Paramudita"
date: "`r Sys.Date()`"
output:
  word_document:
    toc: true
    toc_depth: '2'
  html_document:
    toc: true
    toc_depth: 2
  pdf_document:
    toc: true
    toc_depth: '2'
code-fold: true
---

```{r setup, include=FALSE}
knitr::opts_chunk$set(echo = TRUE)

library(readxl)
library(dplyr)
library(knitr)
```

## Load data

```{r}

stpim23 <- read_xlsx("D:/##AYUPA DESKTOP 2/Imputasi SKIM23/STPIM (CAWI) NASIONAL tahun 2024.xlsx")
skim23  <- read_xlsx("D:/##AYUPA DESKTOP 2/Imputasi SKIM23/SKIM.IIADetail NASIONAL tahun 2024.xlsx")

```


## Data STPIM yang ber-KBLI 13 dan 14

```{r}

stpim23_tpt <- stpim23 |>
  mutate(kbli2 = substr(r201_kode, 1, 2)) |>
  filter(kbli2 == 13 | kbli2 == 14)

```

Terdapat `r nrow(stpim23_tpt)` perusahaan ber-KBLI 13 dan 14 yang tercatat di STPIM. Perusahaan ini semestinya menjadi target SKIM.


## Bridging variabel STPIM ke SKIM

```{r}
# Cek variabel SKIM yang di STPIM tidak ada
missing_vars <- setdiff(names(skim23), names(stpim23))
print(missing_vars)


```

Terdapat `r length(missing_vars)` variabel yang tidak ada/berbeda di STPIM.

Variabel khusus di SKIM yang tidak ditanyakan di STPIM, a.l.:

- R207          Bahan baku daur ulang

- R208a         Jenis bahan baku daur ulang kertas

- R208b         Jenis bahan baku daur ulang logam

- R208c         Jenis bahan baku daur ulang plastik

- R208d         Jenis bahan baku daur ulang kaca

- R208e         Jenis bahan baku daur ulang lainnya

- R208e_lainnya Jenis bahan baku daur ulang lainnya tuliskan

- R209          Jumlah mesin utama

- R210          Jenis mesin utama

- R211          Rata-rata umur mesin utama

- R212          Tahun restrukturisasi

Jika variabel di atas ini akan ditabulasikan, maka mungkin perlu diimputasi.


```{r}
#Bridging variabel bahan baku dan produksi
stpim23_tpt_bridge <- stpim23_tpt |>
  mutate(
    total_baku = rowSums(across(c(r302a_1, r302b_1)), na.rm = TRUE),  # Total bahan baku
    r501k7_sum = rowSums(cbind(r302a_1 * r302a_2 / 100, r302b_1 * r302b_2 / 100), na.rm = TRUE), # Bahan baku impor
    r501k5_sum = total_baku - r501k7_sum,  # Total bahan baku dalam negeri
    r503k6_sum = r401a # Total nilai produksi
  )

```

Bridging variabel STPIM ke SKIM, a.l.:

- R501k5_sum Total nilai bahan baku dalam negeri

- *R501k6_sum Seharusnya ga ada variabel ini*

- R501k7_sum Total nilai bahan baku impor

- R503k6_sum Total nilai produksi


