---
title: "Imputasi SKIM23 Data Tidak Lengkap"
author: "Ayu Paramudita"
output:
  html_document:
    toc: true
    toc_depth: 2
code-fold: true
date: "`r Sys.Date()`"
---

```{r setup, include = FALSE}
knitr::opts_chunk$set(echo = TRUE)

library(readxl)
library(dplyr)
library(knitr)
library(writexl)
library(tidyr)
library(ggplot2)

#package untuk machine learning
library(caret)
library(Metrics)
library(randomForest)
```

```{r, warning=FALSE}
#Load data
skim23  <- read_xlsx("D:/##AYUPA DESKTOP 2/Imputasi SKIM23/SKIM.IIADetail NASIONAL tahun 2024.xlsx")
dpa23   <- read_xlsx("D:/##AYUPA DESKTOP 2/DATA INDUSTRI/DPA NASIONAL tahun 2023.xlsx")
dpa24 <- read_xlsx("D:/##AYUPA DESKTOP 2/DATA INDUSTRI/DPA (CAPI) NASIONAL tahun 2024.xlsx")

```

# Target imputasi data tidak lengkap SKIM23

- Memilih KIP yang isiannya tidak lengkap pada SKIM23.

```{r}
skim23_tl <- skim23 |>
  filter(tidak_lengkap == 1) |>
  mutate(kbli2 = substr(r201_kode, 1, 2))

```

- Melakukan pengecekan KBLI.

```{r, warning=FALSE}
#Cek KBLI NA
cek_nakbli <- sum(is.na(skim23_tl$kbli2))

```

Sebanyak `r nrow(skim23_tl)` perusahaan tidak mengisi kuesioner SKIM23 secara lengkap. Setelah dilakukan pengecekan KBLI, sebanyak `r cek_nakbli` KIP tidak terisi KBLInya.

# Imputasi KBLI

- Mengimputasi KBLI yang tidak terisi dengan data KBLI dari DPA23 atau DPA24.

```{r}
#Imputasi KBLI
skim23_tl <- skim23_tl |>
  #input kbli NA dari DPA23
  left_join(dpa23 |> select(kip, b2r217), by = "kip") |>
  mutate(r201_kode = ifelse(is.na(r201_kode), b2r217, r201_kode),
         kbli2     = substr(r201_kode, 1, 2)) |>
  #input kbli NA atau kbli non TPT dari DPA24
  left_join(dpa24 |> select(kip, kbli5digit), by = "kip") |>
  mutate(r201_kode = ifelse(is.na(r201_kode) | (kbli2 != 13 & kbli2 !=14), kbli5digit, r201_kode),
         kbli2     = substr(r201_kode, 1, 2))

#Cek KBLI non TPT
skim23_tl_nontpt <- sum(is.na(skim23_tl$r201_kode) | 
                          (skim23_tl$kbli2 != 13 & skim23_tl$kbli2 != 14))

#Exclude KBLI non TPT
skim23_tl_target <- skim23_tl |>
  filter(!(is.na(r201_kode) | (kbli2 != 13 & kbli2 != 14)))



## Telisik jadikan satu 

colnames(skim23_tl_target)

#satukan dengan target_imptpt
skim23_tl_target <- dpa23_tpt |>
  select(-prov, -kab, -b2r217) |>
  left_join(skim23_tl_target, by = "kip")

```

Selanjutnya, imputasi KBLI dilakukan dengan data KBLI dari DPA23 atau DPA24, namun setelah dilakukan pengecekan kembali terdapat `r skim23_tl_nontpt` KIP yang semestinya bukan TPT sehingga tidak dimasukkan ke dalam target imputasi. 

Target imputasi sebanyak `r nrow(skim23_tl_target)`.

# Imputasi tenaga kerja

## Perbaikan konsistensi tenaga kerja

- Mengecek konsistensi tenaga kerja dari isian yang respon. Kemudian melakukan perbaikan isian tenaga kerja untuk KIP dengan isian tenaga kerja tidak konsisten.

```{r}
skim23_tl_target <- skim23_tl_target |> 
  #mengecek apakah isian tk konsisten dengan total tk
  mutate(r206a_cek1 = rowSums(across(c(r206b_1, r206b_2)), na.rm = TRUE) - 
                      rowSums(across(c(r206c_1, r206c_2)), na.rm = TRUE))

#Cek KIP yang isian tk tidak konsiten dengan total tk
cek_tk <- skim23_tl_target |>
  filter(r206a_cek1 != 0 | r206a == 0) |>
  #perbaikan konsistensi tk
  ##imputasi tk produksi agar konsisten
  mutate(r206c_1 = ifelse(r206c_1 == 0 | is.na(r206c_1), r206a, r206c_1), 
         r206b_1 = ifelse(is.na(r206b_1), r206a, r206b_1)) |>
  ##imputasi tk produksi agar konsisten
  mutate(r206c_1 = ifelse(r206a > rowSums(across(c(r206c_1, r206c_2)), na.rm = TRUE), 
                             r206a - r206c_2, 
                             r206c_1),
         r206c_1 = ifelse(r206c_1 == 539, 239, r206c_1),
         r206a   = ifelse(r206a == 0, rowSums(across(c(r206b_1, r206b_2)), na.rm = TRUE), r206a)) |>
  rename(r206ar = r206a,
         r206c_1r = r206c_1,
         r206b_1r = r206b_1)

#Perbaikan konsistensi tk
skim23_tl_target <- skim23_tl_target |> 
  left_join(cek_tk |> select(kip, r206ar, r206b_1r, r206c_1r), by = "kip") |>
  mutate(r206a   = ifelse(!(is.na(r206ar)), r206ar, r206a),
         r206b_1 = ifelse(!(is.na(r206b_1r)), r206b_1r, r206b_1),
         r206c_1 = ifelse(!(is.na(r206c_1r)), r206c_1r, r206c_1)) |>
  #mengecek apakah isian tk konsisten dengan total tk
  mutate(r206a_cek1 = rowSums(across(c(r206b_1, r206b_2)), na.rm = TRUE) - 
                      rowSums(across(c(r206c_1, r206c_2)), na.rm = TRUE)) |>
  select(-r206ar, -r206b_1r, -r206c_1r)

```

## Imputasi tenaga kerja yang isiannya NA atau 0

```{r}
#filter data tk isian NA atau 0
skim23_tl_target_natk <- skim23_tl_target |>
  filter(r206a == 0 | is.na(r206a))

#match dengan data historis stpim22
stpim22_imptpt_tl <- stpim22 |>
  filter(Kipb %in% skim23_tl_target_natk$kip) 

#sisa target imputasi 
sisa_target22_tl <- skim23_tl_target_natk |>
  filter(!(kip %in% stpim22_imptpt_tl$Kipb))

#match dengan data historis stpim21
stpim21_imptpt_tl <- stpim21 |>
  filter(Kipb %in% sisa_target22_tl$kip)

# sisa target imputasi 
sisa_target21_tl <- sisa_target22_tl |>
  filter(!(kip %in% stpim21_imptpt_tl$Kipb))



# gabung dengan imputasi utama? no karena casenya beda
# imputasi tk, upah





```
